【裁判字號】    96,訴,1566
【裁判日期】    970229
【裁判案由】    違反毒品危害防制條例
【裁判全文】
臺灣彰化地方法院刑事判決              96年度訴字第1566號
公  訴  人  臺灣彰化地方法院檢察署檢察官
被      告  甲○○
                    （
上列被告因違反毒品危害防制條例案件，經檢察官提起公訴（96
年度毒偵字3083、3758號），本院以簡式審判程序判決如下：
    主    文
甲○○施用第一級毒品，累犯，處有期徒刑拾月；又施用第一級
毒品，累犯，處有期徒刑拾月；扣案注射針筒參支、注射液壹瓶
沒收。應執行有期徒刑壹年陸月。扣案注射針筒參支、注射液壹
瓶沒收。
    事    實
一、甲○○前於民國89年間，因施用毒品案件，經法院裁定送強
    制戒治後，於91年2月28日交付保護管束期滿未經撤銷，視
    為強制戒治業經執行完畢；又於5年內之93年間，因施用毒
    品案件，經臺灣高等法院臺中分院判處應執行有期徒刑1年2
    月確定，再於同年間，因竊盜案件，經本院判處有期徒刑9
    月確定，嗣與前揭案件接續執行，已於95年12月6日執行完
    畢。詎仍不知悔改，復先於96年5月10日下午某時，在彰化
    縣社頭鄉○○路邊，以將海洛因摻水再以針筒注射之方式，
    施用第一級毒品海洛因1次。嗣於96年5月11日下午4時許，
    為警在彰化縣永靖鄉○○村○○路268號查獲。另於同年7
    月3日下午4時許，在其位於彰化縣田中鎮○○里○○路○段
    552號住處，以將海洛因摻水再以針筒注射之方式，施用第
    一級毒品海洛因1次。嗣於同年7月5日下午2時10分許，為警
    在彰化線埔心鄉○○村○○路○段45號前查獲，並扣得其所
    有供施用預備之物注射針筒3支及注射液1瓶等物。
二、案經彰化縣警察局員林分局報請臺灣彰化地方法院檢察署檢
    察官偵查起訴。
    理    由
一、被告於準備程式中，先就前揭犯罪事實為有罪之陳述，且所
    犯係死刑、無期徒刑、最輕本刑為3年以上有期徒刑以外之
    罪，經本院合議庭依刑事訴訟法第273條之1第1項之規定，
    裁定由受命法官獨任進行簡式審判程式，合先敘明。
二、訊據被告對於上揭施用第一級毒品海洛因2次之犯行均坦承
    不諱，且其先後於事實欄所載時、地為警查獲後，經警採集
    其尿液送驗，結果呈嗎啡之陽性反應乙節，有尿液代號與真
    實姓名對照認證單及詮昕科技股份有限公司濫用藥物尿液檢
    驗報告各1紙附卷可稽，足徵被告之自白與事實相符。又按
    修正毒品危害防制條例就施用毒品者，僅於「初犯」及「5
    年後再犯」二種情形，有其追訴條件之限制，即須於初犯經
    觀察、勒戒或強制戒治釋放後，5年內均無施用毒品之行為
    ，始能認其前所實施之觀察、勒戒或強制戒治已足遮斷毒癮
    ，而得於5年後再犯時，再予適用初犯之規定，重行觀察、
    勒戒等程式；倘5年內已經再犯，被依法追訴處罰，縱其第3
    次（或第3次以上）施用毒品之時間在初犯釋放5年以後，即
    與「5年後再犯」之情形有別，且因已於「5年內再犯」，顯
    見其再犯率甚高，原實施觀察、勒戒或強制戒治，已無法收
    其實效，而無5年戒斷期之存在，自無再經觀察、勒戒及強
    制戒治之必要，應由檢察官逕行起訴，最高法院95年度台非
    字第59號判決、95年度台非字第65號判決及95年度第7次刑
    事庭會議決定足供參照。查本件被告前於89年間，因施用毒
    品案件，經法院裁定送強制戒治後，於91年2月28日交付保
    護管束期滿未經撤銷，視為強制戒治業經執行完畢；又於5
    年內之93年間，因施用毒品案件，經臺灣高等法院臺中分院
    判處應執行有期徒刑1 年2月確定，再於同年間，因竊盜案
    件，經本院判處有期徒刑9月確定，嗣與前揭案件接續執行
    ，已於95年12月6日執行完畢等情，有臺灣高等法院被告前
    案紀錄表1份在卷可參，是以依照上開說明，本件被告施用
    毒品之犯行既經檢察官提起公訴，本院自應依法論科。綜上
    ，本件事證明確，被告上開施用第一級毒品2次之犯行，均
    堪認定。
三、核被告所為，係犯毒品危害防制條例第10條第1項之施用第
    一級毒品罪。又其為供施用而持有第一級毒品，其持有之低
    度行為應各為施用之高度行為所吸收，不另論罪。被告所犯
    上開2罪間，犯意各別，行為殊異，應分論併罰，起訴書雖
    認被告上開犯行為集合犯云云，但已經公訴檢察官當庭改認
    係數罪併罰，附此敘明。再被告於93年間，因施用毒品案件
    ，經臺灣高等法院臺中分院判處應執行有期徒刑1年2月確定
    ，再於同年間，因竊盜案件，經本院判處有期徒刑9月確定
    ，嗣與前揭案件接續執行，已於95年12月6日執行完畢等情
    ，有臺灣高等法院被告前案紀錄表1份在卷可憑，其於5年以
    內故意再犯本件有期徒刑以上之各罪，各為累犯，應各依刑
    法第47條第1項之規定加重其刑。爰審酌被告前即有施用毒
    品之紀錄，經強制戒治、判處罪刑後，仍不能戒除毒癮，竟
    再度施用毒品戕害自身健康，及其犯罪之動機、目的、所生
    危害及犯罪後之態度等一切情狀，分別量處如主文所示之刑
    ，並定其應執行之刑。又於上開96年7月5日遭查獲扣案之注
    射針筒3支、注射液1瓶係被告所有，供被告施用海洛因預備
    之物，此據被告供述明確，應依法沒收。
據上論斷，應依刑事訴訟法第273 條之1第1項、第299條第1項前
段，毒品危害防制條例第10條第1項，刑法第11條前段、第47條
第1項、第38條第1項第2款、第51條第5款，判決如主文。
本案經檢察官余建國到庭執行職務。
中    華    民    國    97    年    2     月    29    日
                  刑事第五庭    法      官    余仕明
以上正本證明與原本無異。
如不服本判決，應於判決送達後10日內，向本院提出上訴書狀，
上訴書狀應「敘述具體上訴理由」，並按他造當事人之人數附繕
本。「切勿逕送上級法院」。
中    華    民    國    97    年    2    月    29    日
                                書  記  官    黃幼華
附錄本案論罪科刑法條全文：
毒品危害防制條例第10條
施用第一級毒品者，處 6 月以上 5 年以下有期徒刑。
施用第二級毒品者，處 3 年以下有期徒刑。


司法院資訊處製作；財團法人民間司法改革基金會備份。
